# 请教应收账款计提方法是否可以同时运用？

提问人：yuzhan0727 时间：2019-03-11 16:31:05
1. 财务部总账会计每月结账的过程中，必须审核应收账款的账龄，根据每笔应收账款的特殊情况，决定是不是需要计提坏账准备。
2. 如无特殊情况，针对已经宣布破产清算或者是经营不再继续的客户，其应收账款应立刻 100% 计提坏账准备。
3. 坏账的数量和根据必须提交财务总监批准方可以入账
4. 已经计提坏账的应收账款，三个月后可以在财务总监的批准后进行核销

回答人：chenyiwei
无论何种坏账准备计提方法，其目标都是恰当反映应收款项的可收回金额。
由于实务中情况的复杂性，不可能有一种适用于所有情形的坏账准备计提方法，实务中往往是多种方法综合运用的结果。